---
title: "Vota Unicamp!"
author: "Gabriel Carvalho Freitas 155421 ..."
output: html_document
---

## Setup

```{r input, message=FALSE}
if (Sys.info()['sysname'] == 'Darwin') Sys.setlocale(locale='UTF-8')
library(stringr)
library(rvest)
library(googleVis)
library(leaflet)
page = read_html('http://votaunicamp.herokuapp.com/results/', encoding='UTF-8')
tbl = html_table(page)[[2]]
head(tbl)
```

## Formatação de Dados

```{r format}
mytbl = data.frame(codigo=as.integer(str_extract(tbl$Curso, "^\\d+")),
                   nivel=NA,
                   curso=gsub("^(\\d+) - (.*)$", "\\2", tbl$Curso),
                   total=tbl$Total,
                   sim=as.integer(str_extract(tbl$Sim, "^\\d+")),
                   nao=as.integer(str_extract(tbl$Não, "^\\d+")),
                   abstencao=as.integer(str_extract(tbl$Abstenções, "^\\d+")))
nivel = str_extract(mytbl$curso, "(Dou|Mes)[a-z]+")
nivel[grepl("Mes", nivel)] = "Mestrado"
nivel[grepl("Dou", nivel)] = "Doutorado"
nivel[is.na(nivel)] = "Graduacao"
mytbl$nivel = nivel
rm(nivel)
mytbl$curso = gsub("(Mes|Dou).+ em (.*)$", "\\2", mytbl$curso)
head(mytbl)
```

## Gauge Plots

```{r plot_gauge}
tbl0 = subset(mytbl, nivel=='Graduacao')
tbl0$pnao = round(tbl0$nao/tbl0$total*100, 0)
gauge = gvisGauge(tbl0[, c('curso', 'pnao')], 'curso', 'nao',
                  options=list(min=0, max=100, greenFrom=0,
                                 greenTo=20, yellowFrom=40, yellowTo=60,
                                 redFrom=80, redTo=100, width=400, height=300))
plot(gauge)
```

## Obtenção de Dados Geográficos

Obter localizações (lat/lon) por meio do OpenStreet Maps:

- Abrir OpenStreet Maps (OSM) em (http://www.openstreetmap.org/#map=16/-22.8173/-47.0677)
- Dar zoom máximo no instituto de interesse
- Olhar o endereço na barra de endereço após o zoom
- Atualizar o arquivo `institutos.tab` (separado por tabulações) abaixo com as novas informações

```{r enderecos}
ends = read.table('institutos.tab', sep='\t', header=TRUE)
map = leaflet()
map = addTiles(map)
map = addCircleMarkers(map, lat=ends$lat, lng=ends$lon, popup = ends$instituto)
map
```

## Intervalos de Confiança

```{r stats}
p = with(mytbl, nao/(total))
mes = qnorm(.975)*sqrt(1/(4*mytbl$total))
ics = cbind(pmax(p-mes, 0), pmin(p+mes, 1))
colnames(ics) = c("lower", "upper")
mytbl$p = p
mytbl = cbind(mytbl, ics)
```

## Comparações

Existe um pensamento de que a opinião dos alunos de exatas difere dos alunos que não estão em um curso de exatas. Devido a isso, resolvemos separar nossos dados entre dois outros conjuntos de dados, um com os alunos que não são de exatas e outro somente com os alunos de exatas.

```{r exatas_naoexatas}
NaoExatas = subset(mytbl, codigo == 26 | codigo == 25 | codigo == 64 | codigo == 23 | codigo == 22 | codigo == 6 |
                     codigo == 100 | codigo == 27 | codigo == 45 | codigo == 21 | codigo == 63 | codigo == 58 |
                     codigo == 46 | codigo == 15 | codigo == 107 | codigo == 14 |
                     codigo == 109 | codigo == 110 | codigo == 17 | codigo == 47 |
                     codigo == 16 | codigo == 44 | codigo == 75 | codigo == 30 | codigo == 54 | codigo == 55 |
                     codigo == 19 | codigo == 7 | codigo == 57 | codigo == 56 | codigo == 18 | codigo == 20 | codigo == 38)


Exatas = subset(mytbl, codigo != 26 & codigo != 25 & codigo != 64 & codigo != 23 & codigo != 22 & codigo != 6 &
                   codigo != 100 & codigo != 27 & codigo != 45 & codigo != 21 & codigo != 63 & codigo != 58 &
                     codigo != 46 & codigo != 15 & codigo != 107 & codigo != 14 &
                     codigo != 109 & codigo != 110 & codigo != 17 & codigo != 47 &
                     codigo != 16 & codigo != 44 & codigo != 75 & codigo != 30 & codigo != 54 & codigo != 55 &
                     codigo != 19 & codigo != 7 & codigo != 57 & codigo != 56 & codigo != 18 & codigo != 20 & codigo != 38)
```

Podemos ver que de fato as proporções são diferentes: 

```{r prop_exatas_naoexatas}
props = c(p_NaoExatas = sum(NaoExatas$nao)/sum(NaoExatas$total),
p_Exatas = sum(Exatas$nao)/sum(Exatas$total))
names(props) = c("Não Exatas", "Exatas")
props
```

Mas precisamos formalizar isso, usando um teste de hipótese, onde temos como hipótese nula "As proporções são iguais" e hipótese alternativa "As proporções são diferentes". O nível de significância escolhido será de $\alpha = 0.01$. Temos então o seguinte teste:

```{r teste_dif_exatas}
x = c(rep(1,sum(Exatas$nao)), rep(0,sum(Exatas$total)-sum(Exatas$nao)))
y = c(rep(1,sum(NaoExatas$nao)), rep(0,sum(NaoExatas$total)-sum(NaoExatas$nao)))

(teste_dif_exatas_nao_exatas = t.test(x,y))
```

Como temos um valor-p muito baixo, ou seja, menor que o nível de significância escolhido, rejeitamos a hipótese de que as proporções são iguais, confirmando assim o que já era esperado anteriormente. 

## Tamanho amostral

## Institutos

```{r insti}
IMECC = subset(mytbl,codigo=="1"|codigo=="2"|codigo=="28"|codigo=="29"|codigo=="51"|codigo=="31"|codigo=="79")
FEM = subset(mytbl,codigo=="10"|codigo=="49"|codigo=="98"|codigo=='60'|codigo=='92'|codigo=='72'|codigo=="39")
FCA = subset(mytbl,codigo=="100"|codigo=="107"|codigo=="101"|codigo=="102"|codigo=="33"|codigo=="54"|codigo=="91"|codigo=="52")
IFGW = subset(mytbl,codigo=="4"|codigo=="108"|codigo=="40"|codigo=="54")
IFCH = subset(mytbl,codigo=="19"|codigo=="30"|codigo=="44"|codigo=="16"|codigo=="28"|codigo=="25"|codigo=="66"|codigo=="94"|codigo=="74"|codigo=="69"|codigo=="103"|codigo=="27"|codigo=="36"|codigo=="37"|codigo=="75"|codigo=="24"|codigo=="80"|codigo=="38")
FEEC = subset(mytbl,codigo=="11"|codigo=="41"|codigo=="34"|codigo=="61")
FEC = subset(mytbl,codigo=="12"|codigo=="32"|codigo=="62"|codigo=="89")
FOP = subset(mytbl,codigo=="14"|codigo=="16"|codigo=="73"|codigo=="20"|codigo=="19"|codigo=="64"|codigo=="18"|codigo=="67"|codigo=="23"|codigo=="71"|codigo=="70"|codigo=="69")
FEA = subset(mytbl,codigo=="13"|codigo=="43"|codigo=="81"|codigo=="34"|codigo=="6"|codigo=="7"|codigo=="5"|codigo=="47"|codigo=="56"|codigo=="57"|codigo=="55")
FCM = subset(mytbl,codigo=="15"|codigo=="21"|codigo=="58"|codigo=="89"|codigo=="8"|codigo=="75"|codigo=="97"|codigo=="23"|codigo=="104"|codigo=="90"|codigo=="87"|codigo=="36"|codigo=="91"|codigo=="100"|codigo=="49"|codigo=="58"|codigo=="35"|codigo=="42"|codigo=="74"|codigo=="51"|codigo=="50"|codigo=="44"|codigo=="90"|codigo=="48"|codigo=="59")
IE = subset(mytbl,codigo=="17"|codigo=="47"|codigo=="21"|codigo=="67"|codigo=="53")
IEL = subset(mytbl,codigo=="7"|codigo=="57"|codigo=="18"|codigo=="75"|codigo=="68"|codigo=="93"|codigo=="57"|codigo=="81"|codigo=="40")
IA = subset(mytbl,codigo=="26"|codigo=="25"|codigo=="64"|codigo=="23"|codigo=="22"|codigo=="105"|codigo=="106"|codigo=="2"|codigo=="22"|codigo=="83"|codigo=="65"|codigo=="61"|codigo=="60"|codigo=="63"|codigo=="62")
FEF =subset(mytbl,codigo=="27"|codigo=="45"|codigo=="78"|codigo=="28")
IC= subset(mytbl,codigo=="42"|codigo=="53"|codigo=="3"|codigo=="35")
FEQ = subset(mytbl,codigo=="39"|codigo=="9"|codigo=="59")
IB = subset(mytbl,codigo=="6"|codigo=="46"|codigo=="101"|codigo=="14"|codigo=="10"|codigo=="9"|codigo=="12"|codigo=="13"|codigo=="11")
IQ = subset(mytbl, codigo=="5"|codigo=="50"|codigo=="55")
IG = subset(mytbl,codigo=="53"|codigo=="54"|codigo=="55"|codigo=="26"|codigo=="76"|codigo=="24"|codigo=="95"|codigo=="79"|codigo=="41")
FEAGRI = subset(mytbl, codigo=="8"|codigo=="58")
FE = subset(mytbl,codigo=="20"|codigo=="38"|codigo=="70"|codigo=="102"|codigo=="86")
PROFIS = subset(mytbl, codigo=="200")

Institutos 
```

